# 关于城市规划补偿款的核算

提问人：wangrong9114 时间：2021-03-15 20:15:00
我们单位管理的公共基础设施因为影响修建公路，对方企业协议补偿一笔钱，并约定我们单位负责新建公共基础设施。关于收到的这笔补偿款，我们应该计入收入呢？还是应该记在专项应付款呢？如果记在专项应付款的话，单位建设发生的相关支出就无法在在建工程中核算归集，可能形成账外的公共基础设施。有哪位大神知道吗？求指点，如果有相关准则，麻烦也发我一下，搜了半天没找到相关规定。谢谢！

回答人：chenyiwei
“对方企业协议补偿一笔钱，并约定我们单位负责新建公共基础设施”，这种情况下虽然是货币补偿，但因为补偿款专项用于被拆迁的基础设施的重建，所以本质上相当于非货币性资产交换交易（等同于征收单位根据本企业的要求重建同样的基础设施，并承担其重建的成本）。因此，本案例应按照非货币性资产交换准则进行会计处理。
1 、收到补偿款时：借：银行存款，贷：其他应付款
2 、重建基础设施的支出，根据该基础设施的所属核算科目，在在建工程或其他非流动资产等相关科目中归集，贷记银行存款、应付职工薪酬等科目，与常规的购建资产无区别
3 、冲减旧资产的拆除报废损失：借：其他应付款，借：累计折旧，贷：固定资产等（也可能是无形资产等其他类别的资产，视情况而定）
4 、重建完成转固后，对剩余的其他应付款转入递延收益，在重建后的基础设施的使用年限内计提摊销。